臺灣臺中地方法院民事裁定
110年度聲字第368號
聲  請  人  昇輝機械設計有限公司

法定代理人  李愛  
相  對  人  長宏精密科技有限公司

法定代理人  陳盈志
上列當事人間聲請停止執行事件，本院裁定如下：
    主    文
聲請人供擔保新臺幣肆拾萬元後，本院民國一一○年度司執字第
七八○八七號給付票款強制執行事件對聲請人之強制執行程序，
於本院民國一一○年度訴字第三○八一號確認債權不存在事件撤回
、和解或判決確定前應暫予停止。
    理    由
一、聲請意旨略以：相對人執本院110年度司促字第11565號支付
    命令及確定證明書（下稱系爭債權）向本院聲請強制執行，
    經本院109年度司執字第78087號受理在案（下稱系爭執行事
    件），系爭執行事件程序尚未終結。聲請人對於系爭債權存
    否有爭執，已提起確認債權不存在之訴，現由本院110年度
    訴字第3081號事件審理中（下稱本案訴訟）。系爭執行事件
    所查封之動產價值，經鑑價達新臺幣（下同）2,357,000元
    ，顯逾該聲請執行債權額1,645,000元，且系爭執行事件所
    查封之財產一旦拍賣，勢難回復原狀，聲請人願供擔保，請
    准裁定系爭執行事件之強制執行程序，於本案訴訟確定前停
    止執行等語。
二、按債務人主張支付命令上所載債權不存在而提起確認之訴者
    ，法院依債務人聲請，得許其提供相當並確實之擔保，停止
    強制執行，民事訴訟法第521條第3項定有明文。又法院定擔
    保金額而准許停止強制執行之裁定者，該項擔保係備供債權
    人因停止執行所受損害之賠償，其數額應依標的物停止執行
    後，債權人未能即時受償或利用該標的物所受之損害額，或
    其因另供擔保強制執行所受之損害額定之，非以標的物之價
    值或其債權額為依據（最高法院91年度台抗字第429號裁定
    意旨足資參照）。
三、經查，系爭執行事件程序尚未終結，而聲請人已對相對人提
    起本案訴訟等情，業經調取系爭執行事件卷宗及本案訴訟卷
    宗查閱屬實，依前揭說明，聲請人所為停止執行之聲請，於
    法尚無不合，並應以相對人未能即時受償所受之損害額酌定
    擔保金。爰審酌相對人聲請強制執行之債權額為1,645,000
    元，如停止執行未能即時受償預計所受之損害額，應為該數
    額按年息5%計算之遲延利息。參酌本案訴訟之訴訟標的金額
    為1,645,000元，為得上訴第三審之事件，依各級法院辦案
    期限實施要點第2條規定，推定上開民事事件至三審終結之
    訴訟期間為4年4個月（依該要點第2條規定民事通常程序第
    一審審判案件期限1年4個月，第二審審判案件期限2年，第
    三審審判案件期限1年），則相對人因聲請人聲請停止執行
    所受之損害，為本案訴訟進行期間，延後取得1,645,000元
    按法定利率計算之利息損失即356,417元【計算式：1,645,0
    00元×5%×（4＋4/12）＝356,417元，元以下4捨5入】，再考量
    相關事件移審、分案等程序上所需之時間等因素，本院認聲
    請人為相對人因停止執行可能所受損害供擔保之金額，應以
    40萬元為適當。爰裁定如主文。
中　　華　　民　　國　　110 　年　　12　　月　　 2    日
                  民事第三庭　法  官　劉承翰
以上正本係照原本作成。
如不服本裁定，應於裁定送達後10日內向本院提出抗告狀，並繳
納抗告費用新臺幣1,000元。
中　　華　　民　　國　　110 　年　　12　　月　　2 　　日
 　　　　　　　　　           書記官  蔡昀潔